臺灣新竹地方法院刑事判決　　　　　　　　　　　　　九十一年度訴字第五一三號
　　公　訴　人　臺灣新竹地方法院檢察署檢察官
　　被　　　告　丁○○
右列被告因違反毒品危害防制條例案件，經檢察官提起公訴（九十一年度毒偵字第七
九三號），本院判決如左：
    主  文
丁○○連續施用第一級毒品，累犯，處有期徒刑捌月。
乙○○○貳支、甲○壹支及丙○○壹瓶均沒收之。
    理  由
一、丁○○前曾於民國八十六年間因違反麻醉藥品管理條例案件，經本院新竹簡易庭
    於八十六年八月十四日以八十六年度竹簡字第六五五號刑事簡易判決判處有期徒
    刑六月，於八十六年九月二日確定，於八十七年五月一日執行完畢。又於八十八
    年間因施用第二級毒品安非他命案件，經本院裁定送勒戒處所觀察、勒戒，旋因
    觀察、勒戒後，因認有繼續施用毒品傾向，經法院裁定令入戒治處所施以強制戒
    治一年，再經法院裁定停止戒治，所餘戒治期間交付保護管束，於九十年六月十
    五日交付保護管束期滿，並經臺灣新竹地方法院檢察署檢察官於九十年六月三十
    日以九十年度戒毒偵字第一二七號為不起訴處分。惟丁○○猶不知悔改，又基於
    施用第一級毒品海洛因之概括犯意，自九十年十月間某日起至九十一年五月二十
    四日止，連續在其位於新竹縣竹北市○○路○段一百零五巷一弄二十三號之住處
    ，以將海洛因加入針筒中注射之方式，先後施用第一級毒品海洛因多次，嗣於九
    十一年五月二十九日十六時二十分許，在其上開住處為警查獲，並扣得乙○○○
    二支、甲○一支及丙○○一瓶等物（嗣經臺灣新竹地方法院檢察署檢察官以丁○○二犯施用毒品之犯行，向本院聲請而經本院以九十一年度毒聲字第六二六號刑
    事裁定令丁○○入戒治處所施以強制戒治一年）。
二、案經新竹市警察局第二分局報請臺灣新竹地方法院檢察署檢察官偵查起訴。
    理  由
一、訊據被告丁○○對於右揭事實均坦承不諱，且有乙○○○二支、甲○一支及丙○○一瓶等物扣案足資佐證，足見被告前開所為自白確與事實相符。第查，被告曾
    於八十八年間因施用第二級毒品安非他命案件，經本院裁定送勒戒處所觀察、勒
    戒，旋因觀察、勒戒後，因認有繼續施用毒品傾向，經法院裁定令入戒治處所施
    以強制戒治一年，再經法院裁定停止戒治，所餘戒治期間交付保護管束，於九十
    年六月十五日交付保護管束期滿，並經臺灣新竹地方法院檢察署檢察官於九十年
    六月三十日以九十年度戒毒偵字第一二七號為不起訴處分等情，亦有臺灣高等法
    院被告全國前案紀錄表、臺灣新竹地方法院檢察署被告刑案資料查註記錄表、受
    觀察勒戒人毒品及前科紀錄簡列表、九十一年度聲戒字第二八號、臺灣新竹地方
    法院檢察署檢察官九十年度戒毒偵字第一二七號不起訴處分書、戒治處分執行指
    揮書、法務部全國檢察官線上查詢刑案人犯在監所最新資料表及本院九十一年度
    毒聲字第六二六號各一份等在卷足稽。綜上所述，本件事證已臻明確，被告犯行
    洵堪認定，應予依法論科。又被告於上揭時日為警查獲時所採集之尿液，經送新
    竹市衛生局鑑定結果，雖呈嗎啡陽性反應，然按海洛因自注射注入人體後，尿液
    中平均可檢驗出嗎啡之時限為二十六小時，此有行政院衛生署藥物食品檢驗局八
    一藥檢壹字第○○一一五六、八一一四八八五號函附卷足參，而被告於為警查獲
    前最後一次施用第一級毒品海洛因之時間為九十一年五月二十四日等情，業據其
    供述在卷，是以被告為警查獲後所採集之尿液中可檢出海洛因之時限已逾二十六
    小時，揆諸前揭函文內容，自無法自該尿液中檢出嗎啡陽性反應，然被告確有於
    前揭時地施用第一級毒品海洛因之犯行，業如前述，自難僅以尿液鑑定呈嗎啡陰
    性反應此點，即遽為被告未為前揭犯行之認定，自不待言，附此敘明。
三、核被告丁○○所為，係犯毒品危害防制條例第十條第一項之施用第一級毒品罪。
    至其持有第一級毒品海洛因後，進而施用，其持有第一級毒品之低度行為，應為
    施用之高度行為所吸收，爰不另論其持有第一級毒品罪。又其先後多次施用第一
    級毒品海洛因犯行，時間緊接，手法相同，反覆為之，所犯又係構成要件相同之
    罪名，顯係基於概括犯意為之，應依連續犯之規定以一罪論，並依法加重其刑。
    又被告前曾於八十六年間因違反麻醉藥品管理條例案件，經本院新竹簡易庭於八
    十六年八月十四日以八十六年度竹簡字第六五五號刑事簡易判決判處有期徒刑六
    月，於八十六年九月二日確定，於八十七年五月一日執行完畢之事實，有前開臺
    灣新竹地方法院檢察署刑案資料查註紀錄表及本院被告全國前案紀錄表等在卷可
    憑，其於執行完畢後五年以內再犯本件有期徒刑以上之罪，為累犯，應依法遞加
    重其刑。爰審酌被告有違反麻醉藥品管理條例案件之前科紀錄，又於八十八年間
    因施用毒品案件，經觀察、勒戒及強制戒治後，而由臺灣新竹地方法院檢察署檢
    察官為不起訴處分，猶再犯本件，顯然自制力薄弱，惟念其所為僅戕害自身身心
    健康，且犯罪手段、情節及所生危害均尚非重大等一切情狀，量處如主文所示之
    刑，以資懲儆。扣案之乙○○○二支、甲○一支及丙○○一瓶均為被告所有且係
    供其為上揭犯行所用之物，業據被告供述在卷，爰依刑法第三十八條第一項第二
    款之規定宣告沒收之。
據上論斷，應依刑事訴訟法第二百九十九條第一項前段，毒品危害防制條例第十條第
一項，刑法第十一條前段、第五十六條、第四十七條、第三十八條第一項第二款，判
決如主文。
本案經檢察官劉邦繡到庭執行職務。
中      華      民      國    九十一    年      十      月    三十一    日
                              臺灣新竹地方法院刑事第二庭
                                      法  官  楊  惠  芬
右正本證明與原本無異。
如不服本判決，應於判決送達後十日內向本院提出上訴狀( 應附繕本 )，上訴於
臺灣高等法院。
                                      書記官  鄭  敏  郎
中      華      民      國    九十一    年      十      月    三十一    日
附錄本案論罪科刑法條全文：
毒品危害防制條例第十條第一項：
施用第一級毒品者，處六月以上五年以下有期徒刑。
